臺灣臺中地方法院宣示判決筆錄          100年度訴字第262號
公  訴  人  臺灣臺中地方法院檢察署檢察官
被      告  張情
上列被告因違反商業會計法等案件，經檢察官提起公訴（99年度
偵字第23320號），並聲請認罪協商，本院合議庭裁定由受命法
官獨任進行認罪協商程序後，於中華民國100年7月20日下午4時
，在本院第4法庭宣示判決，出席職員如下：
                             法  官  羅智文
                             書記官  洪菘臨
法官起立朗讀判決主文、犯罪事實要旨、處罰條文、附記事項，
及告以上訴限制、期間並提出上訴狀之法院，且諭知記載其內容
：
一、主  文
    張情商業負責人，以明知為不實之事項，而填製會計憑證
    ，處有期徒刑陸月，如易科罰金，以新臺幣壹仟元折算壹日
    ，緩刑貳年。
二、犯罪事實要旨
    張參情係臺中市○區○○路337號13樓之5「閎超企業股份有
    限公司」（下稱閎超公司）之實際負責人，並自民國96年5
    月22日起擔任閎超公司之登記負責人（96年5月22日前之登
    記負責人為張參情之前妻方萍萍，另經臺灣臺中地方法院檢
    察署檢察官為不起訴處分），而為商業會計法上之商業負責
    人。張參情基於商業負責人以明知不實之事項，而填製會計
    憑證及幫助納稅義務人逃漏營業稅之犯意，明知閎超公司於
    96年3、4月間，並無實際自如附表(一)所示「嘉韋貿易有限公
    司」等公司進貨，仍以不詳方法取得該等營業人開立之統一
    發票充當閎超公司之進項憑證。同期間亦明知閎超公司並無
    銷貨之事實，竟接續填製會計憑證而虛偽開立如附表(二)所示
    內容不實之統一發票交易憑證，交由如附表(二)所示之「東邦
    營造有限公司」等營業人即納稅義務人，作為進項憑證並列
    為進貨成本後，據以填載營業人銷售額與稅額申報書，並於
    各納稅義務人申報之日期，分別持向財政部臺灣省中區國稅
    局所屬各分局或稽徵所行使申報各該公司當期營業稅，以此
    扣抵銷項金額，而幫助如附表(二)所示之納稅義務人以此不正
    當方式，逃漏如附表(二)所示之營業稅（其中編號2之山河室
    內設計有限公司交易對象非閎超公司，另有他人，而輾轉取
    得閎超公司之發票報稅，因有實際交易，而無逃漏稅捐之問
    題；另編號3之方修企業有限公司未提出申報，亦無逃漏稅
    捐之問題），足以生損害於稅捐機關對於稅捐稽徵及核課管
    理之公平性及正確性。
三、處罰條文
    商業會計法第71條第1款
    商業負責人、主辦及經辦會計人員或依法受託代他人處理會
    計事務之人員有下列情事之一者，處5年以下有期徒刑、拘
    役或科或併科新臺幣60萬元以下罰金：
    一、以明知為不實之事項，而填製會計憑證或記入帳冊。
    稅捐稽徵法第43條第1項
    教唆或幫助犯第41條或第42條之罪者，處3年以下有期徒刑
    、拘役或科新台幣6萬元以下罰金。
四、附記事項
  (一)被告張參情已依其與公訴人協商之內容，於100年7月8日匯
    款美金1429元（折合新臺幣40285元）至公訴人指定之臺中
    市政府教育局代辦經費專戶，有其提出之臺灣銀行匯出匯款
    申請書1紙在卷可憑。
  (二)依財政部臺灣省中區國稅局提供之資料，被告本案所開立之
    不實發票最後日期為96年4月25日（買受人為山河室內設計
    有限公司），有統一發票1紙在卷可稽，是被告應無中華民
    國九十六年罪犯減刑條例之適用。
  (三)閎超公司於本案發生期間並無實際交易情形，故被告取得如
    附表(一)所示之發票，自無逃漏稅捐之問題，且卷內亦無證據
    顯示被告該部分行為涉有刑法第215條之業務登載不實罪嫌
    ，公訴人因此與被告協商如前所述之犯罪事實及刑度。因起
    訴書認被告所涉犯業務登載不實罪嫌，與上開經起訴成罪之
    商業會計法第71條第1款、第43條第1項之罪，有想像競合犯
    之裁判上一罪關係，爰不另為無罪之諭知。
五、協商判決除有刑事訴訟法第455條之4第1項第1款於本訊問程
    序終結前，被告撤銷協商合意或檢察官撤回協商聲請者；第
    2款被告協商之意思非出於自由意志者；第4款被告所犯之罪
    非第455條之2第1項所定得以協商判決者；第6款被告有其他
    較重之裁判上一罪之犯罪事實者；第7款法院認應諭知免刑
    或免訴、不受理者情形之一，及違反同條第2項「法院應於
    協商合意範圍內為判決；法院為協商判決所科之刑，以宣告
    緩刑或2年以下有期徒刑、拘役或罰金為限」之規定者外，
    不得上訴。
六、如有上開可得上訴情形，得自收受宣示判決筆錄送達之日起
    10日內，向本院提出上訴書狀，上訴於第二審法院。
中    華    民    國    100    年    7    月    20    日
                        刑事第四庭    法  官  羅智文
                                      書記官  洪菘臨
以上正本證明與原本無異。
                                      書記官  洪菘臨
中    華    民    國    100    年    7    月    20    日
附表一：閎超公司取得不實發票明細表（金額單位均為新臺幣）
┌──┬─────┬────┬───┬──────┬─────┐
│編號│營業人名稱│發票年月│張數  │銷售金額    │營業稅額  │
├──┼─────┼────┼───┼──────┼─────┤
│ 1  │嘉韋貿易有│96年3、4│ 8    │460萬元     │23萬元    │
│    │限公司    │月      │      │            │          │
├──┼─────┼────┼───┼──────┼─────┤
│ 2  │中瑜實業有│96年4月 │ 5    │300萬550元  │15萬29元  │
│    │限公司    │        │      │            │          │
├──┼─────┼────┼───┼──────┼─────┤
│    │合     計 │        │13    │760萬550元  │38萬29元  │
└──┴─────┴────┴───┴──────┴─────┘
附表二：閎超公司開立不實發票明細表（金額單位均為新臺幣）
┌──┬─────┬────┬───┬──────┬─────┐
│編號│營業人名稱│發票年月│張數  │銷售金額    │營業稅額  │
├──┼─────┼────┼───┼──────┼─────┤
│ 1  │東邦營造有│96年3月 │ 5    │310萬元     │15萬5000元│
│    │限公司    │        │      │            │          │
├──┼─────┼────┼───┼──────┼─────┤
│ 2  │山河室內設│96年4月 │ 2    │93萬2500元  │有實際交易│
│    │計有限公司│        │      │            │，僅對象非│
│    │          │        │      │            │閎超公司，│
│    │          │        │      │            │故未列為逃│
│    │          │        │      │            │漏稅捐    │
├──┼─────┼────┼───┼──────┼─────┤
│ 3  │方修企業有│96年3月 │ 6    │407萬元     │未提出申報│
│    │限公司    │        │      │            │，故未列為│
│    │          │        │      │            │逃漏稅捐  │
├──┼─────┼────┼───┼──────┼─────┤
│    │合     計 │        │13    │810萬2500元 │15萬5000元│
└──┴─────┴────┴───┴──────┴─────┘